【裁判字號】    99,聲,55
【裁判日期】    990820
【裁判案由】    認可大陸判決
【裁判全文】
臺灣基隆地方法院民事裁定                99年度聲字第55號
聲  請  人  乙○○
代  理  人  甲○○
相  對  人  丙○○
上列當事人間聲請認可在大陸地區作成之民事確定判決事件，本
院裁定如下：
    主  文
大陸地區福建省福清市人民法院於西元二○一○年一月二十一日
生效之西元二○○九年八月二十八日（二○○九）融民初字第九
六○號民事判決應予認可。
程序費用新臺幣壹仟元由聲請人負擔。
    理  由
一、聲請意旨略以：兩造於西元2003年4月24日在大陸地區福建
    省福州市民政局登記結婚，婚後相對人即返回台灣。2003年
    7月16 日，聲請人獲准赴台灣探親，雙方在台灣相處時，因
    性格不合，經常為家庭瑣事發生爭吵，無法建立起夫妻感情
    ，聲請人無法忍受就離開相對人外出謀生。2006年11月24日
    ，聲請人返回福清，雙方已失去聯繫，夫妻關係名存實亡，
    經聲請人於西元2009年2 月間，向大陸地區福建省福清市人
    民法院訴請判決離婚，該法院於西元2009年8月28 日判決准
    予離婚，並經判決確定，聲請認可大陸判決等情。
二、按在大陸地區作成之民事確定裁判、民事仲裁判斷，不違背
    臺灣地區公共秩序或善良風俗者，得聲請法院裁定認可，臺
    灣地區與大陸地區人民關係條例第74條第1 項定有明文；又
    上開規定，以在臺灣地區作成之民事確定判決、民事仲裁判
    斷，得聲請大陸地區法院裁定認可或為執行名義者，始適用
    之，同條例第74條第3 項亦有明文。
三、經查，聲請人所為前開主張，業據其提出財團法人海峽交流
    基金會（99）南核字第072599、072601號證明、中華人民共
    和國福建省福清市公證處西元2010年5月26日（2010）融證
    民字第5223、5224號證明書、福建省福清市人民法院西元20
    09年8月28日（2009）融民初字第960號民事判決書、西元20
    10年2月5日民事判決生效證明書為證，堪信屬實。本院審酌
    前開判決係以聲請人與相對人結婚後不久，相對人即返回台
    灣，嗣聲請人亦返回大陸，二人自此未再有任何聯繫，認兩
    造於婚後相隔兩地，難以共同生活，應視為夫妻感情已破裂
    ，依中華人民共和國婚姻法第32條第2款、第3款第5 項之規
    定判決准兩造離婚；因上開理由，足認已構成臺灣地區民法
    第1052條第2 項難以維持婚姻之重大事由，而得請求判決離
    婚，其判決尚不違背臺灣地區公共秩序或善良風俗，而大陸
    地區之法院原則上亦認可我國法院作成之裁判，則聲請人聲
    請本院予以裁定認可上開大陸地區法院作成之民事確定判決
    ，核與首揭規定相符，應予准許。
四、依非訟事件法第21條第1 項前段，裁定如主文。
中    華    民    國    99    年    8     月    20    日
                      家事法庭法  官  林淑鳳
以上正本係照原本作成。
如對本裁定抗告，須於裁定送達後10日內，向本院提出抗告狀，
並繳納抗告費新台幣1,000 元。
中    華    民    國    99    年    8     月    20    日
                              書記官  王鵬勝

司法院資訊處製作；財團法人民間司法改革基金會備份。
